【裁判字號】    97,簡上,226
【裁判日期】    980608
【裁判案由】    傷害
【裁判全文】
臺灣屏東地方法院刑事判決             97年度簡上字第226號
上  訴  人  臺灣屏東地方法院檢察署檢察官
被      告  甲○○
上列上訴人因被告被訴傷害案件，不服本院中華民國97年7 月11
日97年度簡字第1137號刑事簡易判決（聲請簡易判決處刑案號：
97年度偵字第3706號）提起上訴，本院判決如下：
    主  文
原判決撤銷。
甲○○犯傷害罪，處拘役貳拾日，如易科罰金以新臺幣壹仟元折
算壹日。緩刑貳年，緩刑期間付保護管束。
    事  實
一、甲○○與乙○○係同居之男女朋友，其等為家庭暴力防治法
    第3 條第2 款所規定之家庭成員關係。詎甲○○於民國97年
    4 月18日18時許，在屏東縣潮州鎮泗林里開元二巷1 之17號
    住處內，因細故與乙○○發生口角，甲○○竟基於傷害之犯
    意，以徒手之方式接續毆打乙○○，致乙○○因而受有頭部
    外傷合併腦震盪、面部多處挫擦傷、右肩及雙臂多處挫傷等
    傷害。
二、案經乙○○訴由臺灣屏東地方法院檢察署檢察官偵查後聲請
    以簡易判決處刑。
    理  由
一、上揭犯罪事實，業據被告於本院審理時坦承不諱，並有證人
    即告訴人乙○○指訴綦詳，以及國仁醫院診斷證明書1 紙附
    卷可稽。是認被告自白與事實相符，可以採信。從而本件事
    證明確，被告犯行洵足認定，應依法論科。
二、按家庭暴力者，謂家庭成員間實施身體或精神上不法侵害之
    行為；又家庭暴力罪者，謂家庭成員間故意實施家庭暴力行
    為而成立其他法律所規定之犯罪；家庭暴力防治法第2 條第
    1 款、第2 款分別定有明文。本件被告與告訴人於案發時為
    同居男女朋友，係屬家庭暴力防治法第3 條第2 款規定之家
    庭成員，而被告徒手毆打告訴人，自屬家庭成員間實施身體
    上不法侵害之行為，為家庭暴力防治法第2 條所稱家庭暴力
    ，且構成刑法上之傷害罪，惟因家庭暴力防治法之上開規範
    並無罰則之規定，應僅依刑法傷害罪處斷。核被告所為，係
    犯刑法第277 條第1 項之普通傷害罪。其先後傷害告訴人之
    行為，係於密切接近之時地為之，侵害同一法益，各行為之
    獨立性極為薄弱，且係出於同一傷害犯意，依一般社會觀念
    ，各舉動難以強行分開，應視為數個舉動之接續實施，合為
    包括之一行為予以評價，為接續犯，僅論以單純一罪。
三、原審以被告涉犯事實罪證明確，予以論罪科刑，固非無見。
    惟查：(一)被告與告訴人係同居之男女朋友，為其等同認在
    卷，故屬家庭暴力防治法第3 條第2 款所規定之家庭成員關
    係，原審疏未審認，即與法未合；(二)被告於傷害告訴人後
    ，非但未表歉意，反而屢以手機簡訊騷擾告訴人，令告訴人
    不勝其煩乙節，為被告於本院審理時自承不諱，並有告訴人
    指訴歷歷暨其出具之手機簡訊內容翻拍畫面可資佐證，足見
    被告於案發後未能反省所為，犯後態度不佳，則原審量刑時
    對此漏未審酌，自有未當；(三)被告於本院審理時業已表示
    悔意，坦認傷害告訴人及案發後無端騷擾等行為確實不該，
    並賠償告訴人新臺幣3 萬元與之達成和解，有本院98年2 月
    24日審判筆錄足稽，以及告訴人收執被告給付賠償金之收據
    、本院聯繫告訴人確認業已收訖賠償金之公務電話記錄各1
    紙在卷可查，可見被告犯後態度業與原審判決時有所不同，
    是原審就此未及審酌，亦有未洽。從而，原審有未適用家庭
    暴力防治法之違誤、漏未與未及審酌前舉犯後態度之量刑事
    由，判決自無可維持，應由本院將原判決撤銷改判。
四、爰審酌被告不思本諸理性、和平之手段與態度解決紛爭，僅
    因細故即貿然暴力相向，固屬不該，惟念及被告尚能坦承犯
    行不諱，並與告訴人達成和解，足示被告改過之念，另斟酌
    告訴人所受傷勢程度等一切情狀，量處如主文第2 項所示之
    刑，併諭知易科罰金之折算標準，以示懲儆。又被告未曾因
    故意犯罪受有期徒刑以上刑之宣告，有其前案紀錄表、刑案
    資料查註紀錄表各1 份可考，其一時失慮偶罹刑典，經此偵
    審程序後，應認被告有所警惕，信無再犯之虞，本院認所宣
    告之刑以暫不執行為適當，爰併予宣告緩刑2 年，且依家庭
    暴力防治法第38條第1 項之規定，諭知緩刑期間內交付保護
    管束。
據上論斷，依刑事訴訟法第455 條之1 第1 項、第3 項、第369
條第1 項前段、第364 條、第299 條第1 項前段，家庭暴力防治
法第2 條、第38條第1 項，刑法第11條前段、第277 條第1 項、
第41條第1 項前段、第74條第1 項第1 款，刑法施行法第1 條之
1 第1 項、第2 項前段，判決如主文。
本案經檢察官陳啟能到庭執行職務
中    華    民    國    98    年     6    月     8    日
                  刑事第四庭  審判長法  官  莊鎮遠
                                    法  官  王以齊
                                    法  官  江振源
（不得上訴）
以上正本證明與原本無異
不得上訴
中    華    民    國    98    年     6    月     9    日
                                    書記官  潘豐益
附錄本判決論罪科刑法條：
家庭暴力防治法第2條
本法用詞定義如下：
一、家庭暴力：指家庭成員間實施身體或精神上不法侵害之行為
    。
二、家庭暴力罪：指家庭成員間故意實施家庭暴力行為而成立其
    他法律所規定之犯罪。
三、騷擾：指任何打擾、警告、嘲弄或辱罵他人之言語、動作或
    製造使人心生畏怖情境之行為。
四、跟蹤：指任何以人員、車輛、工具、設備或其他方法持續性
    監視、跟追之行為。
五、加害人處遇計畫：指對於加害人實施之認知教育輔導、心理
    輔導、精神治療、戒癮治療或其他輔導、治療。
刑法第277條
傷害人之身體或健康者，處三年以下有期徒刑、拘役或一千元以
下罰金。犯前項之罪因而致人於死者，處無期徒刑或七年以上有
期徒刑；致重傷者，處三年以上十年以下有期徒刑。


司法院資訊處製作；財團法人民間司法改革基金會備份。
